Inventaris van de archieven van het Comité tot de Zaken van de Oost-Indische Handel en Bezittingen, 1796-1800
Nationaal Archief, Den Haag
- Ingekomen stukken., II
  - Uit Indië en de Kaap., B
    - Van Gouverneur-Generaal en raden., b
      - "Koningsbrieven";- translaat-missiven van inlandse vorsten en regenten aan Gouverneur-Generaal en Raden., 1793 maart 5 - 1797 november 28.; 121; 1 band.
        De data zijn die der ontvangst te Batavia.
        Vgl. toegang 2.01.27.02 [RAZ], inv.nr. 131 "Koningsbrieven" 1798- 1800.
        Nederlandse vertaling van 85 brieven van inheemse vorsten / bestuurders aan Gouverneur-Generaal en Raden. 1793-1797. Per jaar gerangschikt. Met tafels.
        Correspondentie met Europeanen in Azië (Engelsen, Denen). 1793 en z.d. Afschriften in het Nederlands en Engels. Met extract-brief van commissarissen-generaal aan Gouverneur-Generaal en Raden. 1794 november 10.
      - Twee stukken:, 122
        - Generale Staat Rekening getrokken uit de Indische Negotieboeken van het jaar 1790/91., 1793 december 31., 2 stukken in 1 omslag.
        - Copie-"Bevindingen op de Negotieboeken van diverse Indische Comptoiren"., 1795 april 14 - 1795 april 21.
    - Van den Raad van Justitie te Batavia., c
      - Gemene en secrete brieven van de Raad van Justitie te Batavia aan het Comité. Met bijlagen., 1798 januari 25 - 1799 januari 28.; 123; 1 band.
        Met tafel.
        Zie inv.nr. 141B, tafel op de duplicaat-missive van 1799 januari 28.
        Fol. 72-232: Duplicaat-missive van de Raad van Justitie aan het Comité, 1799 januari 28, houdende "generaal verslag, 1793-1798".
        Fol. 233-594: Bijlagen. Met afzonderlijke tafel.
    - Van Directeur en Raad van Bengalen., d
      - Missiven van den Directeur en Raad van Bengalen aan de XVII. Met bijlagen., 1792 februari 10 - 1795 oktober 31.; 124; 1 deel.
        In nr. 124 bevindt zich een copie der missive van Directeur en Raad van Bengalen aan de XVII van 1792 februari 10, het origineel waarvan ontbreekt en het duplicaat waarvan genoemd wordt als bijlage in de missiven van dezelfden aan dezelfden van 1792 maart 14 in doch daar niet gevonden wordt. Bevat:, Brieven aan XVII; Brieven aan GGRR; Resolutien, met indices
    - Van Gezaghebber en Raad ter Kust van Coromandel., e
      - Missiven van den Gezaghebber en Raad ter Kust van Coromandel aan de XVII en aan het Comité. Met bijlagen., 1794 februari 25 - 1798 oktober 10.; 125; 1 deel.
        De missive zelve van 1794 februari 25 ontbreekt, doch een der bijlagen, namelijk de copie-missive van Gezaghebber en Raad aan Gouverneur-Generaal en Raden van dezelfden datum is aanwezig.
    - Van de Gouverneur en Raad van Ceylon., f
      - Brief van de Gouverneur en Raad van Ceylon aan Heren XVII. Met bijlagen in afschrift., 1795 februari 1.; 126-129; 4 banden.
        Met tafels; overgekomen in 1796.
        - Fol. 22-70: Brief 1795 februari 18; fol. 71-309: Bijlagen., 126
        - Fol. 310-789: Bijlagen., 127
        - Fol. 790-1191: Bijlagen = "Generale Beschrijving..." aan Gouverneur-Generaal en Raden, 1794 juli 31., 128
        - Fol. 1192-1410: Bijlagen. (vergelijk 130c. = folio 1411-1472), 129
    - Van de gouverneur van Ceylon en Van de Commandeur en Raad van Gale., g
      - Overgekomen brieven en papieren uit Ceylon, 1795-1798; 130; 1 band
        - Brief van de voormalig Gouverneur van Ceylon, J.G. van Angelbeek, aan de Bewindhebbers van de VOC te Amsterdam, betr. de overgave van Ceylon aan de Engelsen, 1797 maart 7 te Colombo., 130A; 1 brief met 10 bijlagen.
        - Secrete brief van dezelfde aan de "Gecommitteerden tot de zaken van de VOC",, 1798 april 2., 130B; 1 brief met 8 bijlagen.
        - Missive van den Commandeur en Raad van Gale aan de XVII. Met dubbel, en bijlagen in afschrift., 1795 februari 22 (overgekomen in 1796!)., 130C; 1 brief.
          Gefolieerd 1411-1472 (vgl. OIC inv.nr. 129)
          Met lijsten van overgezonden stukken
          Het merendeel van de op de lijsten vermelde stukken is volgens aantekeningen apart verzonden
    - Van de Gouverneur en Raad ter Kust van Malabaar., h
      - Gemene en secrete missiven van den Gouverneur en Raad ter Kust van Malabaar aan de XVII en de bewindhebbers ter kamer Zeeland. Met bijlagen., 1793 januari 17 - 1793 december 1793.; 131-132; 2 banden.
        Overgekomen in 1796; met aantekeningen in het Engels. Met tafels.
        - Band 1, 131
        - Band 2, 132
    - Van de Directeur en Raad te Suratte en de boekhouder en dispensier aldaar., i
      - Missiven van den Directeur en Raad te Suratte en van de boekhouder en dispensier aldaar aan de XVII en het Comité. Met bijlagen., 1793 december 26 - 1797 december 23.; 133; 1 band
        Met tafel op het gedeelte fol. 1-138 (van 26 dec. 1793 tot 14 nov. 1795); dit gedeelte overgekomen in 1796
        Ongefolieerd het gedeelte 1795 dec. 31 - 1797 dec. 26 (overgekomen ---)
        Resoluties Suratte 1792 dec. 27 - 1795 jan. 10, met indices (overgekomen in 1796)
    - Van de Commissaris en Raad aan de Kaap de Goede Hoop., j
      - Gemene en secrete missiven van den Commissaris en Raad aan de Kaap de Goede Hoop aan de XVII en aan bewindhebbers ter kamer Amsterdam. Met bijlagen. Overgekomen in 1795., 1794 oktober 23 - 1795 juni.; 134-136; 3 banden.
        Nrs. 134-135 met tafel.
        - Band 1, 134
        - Band 2, 135
        - Band 3, 136
    - Van de Directeur en Raad van Bengalen., k
      - Copie-Memorie van de aftredende Bengaalse Directeur Cornelis van Citters aan zijn opvolger Johan Wilhelm van Haugwitz. Met copie-bijlagen., 1796 februari 16.; 137; 1 band.
        Vermoedelijk gecopieerd naar de copie in het bezit van Van Citters.
        Zie achter de bijlagen, op folio 107 verso: "Accordeert met het origineel, Amsterdam 1797 mei 12. Van Goens"
        Gefolieerd 1-208: 1-38 Memorie van Overgave; 39-107 Bijlagen; 108-208 Resoluties Bengalen 16 jan. 1795 - 5 aug. 1795
- Archieven van de Departementen en bijzondere Commissiën uit het Comité tot den O.I. Handel en Bezittingen., III
  - Departementen., A
    - Departement van Defensie., a
      - Notulen en memorandum van het Departement van Defensie. Met bijlagen., 1796 maart 8 - 1800 mei 14.; 138A-138E; 5 katernen
        - Notulen, 1796 maart - 1800 mei, 138A
        - Bijlagen lit. A, 138B
        - Bijlagen lit. B, 138C
        - Bijlagen lit. C, 138D
        - Korte inhoud der resoluties, 138E
    - Departement tot het Huishoudelijk Bestuur in Indië en de Kaap., b
      Zie ook inv. nrs. 209-217.
      - Notulen van het Departement van Huishoudelijk Bestuur. Met bijlagen., 1796 maart 8 - 1800 mei 14.; 139-140D; 5 delen en 1 omslag
        Met klappers.
        - 1796-1797, 139
          - 1796 maart 8 - 1796 december 30.
          - 1797 januari 4 - 1797 december 29.
        - 1798, 140A
        - 1799, 140B
        - 1800 - 1800 mei 14, 140C
        - Secrete notulen, 1796-1800, 140D
      - "Excerpta" uit de van de Commissarisen-Generaal, de Gecombineerde Vergadering, Gouverneur-Generaal en Raden en Raad van Justitie te Batavia ontvangen missiven, gedagtekend van 1796 juni 5 tot en met 1799 april 30 en van afgezonden secrete missiven van het Comité naar Indië, gedagtekend van 1798 februari 9 tot 1800 februari 18, met lijst der van de onderscheiden colleges en autoriteiten te Batavia van 1794 tot 1800 ontvangen missiven., 1793-1800; 141A-141D; 4 delen
        - Lijst van ontvangen Indische brieven, 1793-1800, 141D
        - Excerpta verslag Raad van Justitie, 1795-1799, 141B
        - Excerpta Indische Brieven, 1796-1799, 141A
        - Excerpta afgegane secrete brieven, 1798-1800, 141C
      - Excerpta uit de missiven van Gouverneur-Generaal en Raden, ontvangen van 1796 tot 1800, betreffende de verschillende gewesten van Indië en de Kaap. 1796 - 1800., 142-146; 5 portefeuilles met 20 delen.
        - Ambon, Banda, Bantam en Bandjermasin., 142
        - Batavia en Bengalen., 143
        - Ceylon, Cheribon, Coromandel en Japan, 144
        - Java's Noord-Oostkust, Kaap de Goede Hoop, Makassar en Malabaar., 145
        - Malacca, Palembang, Souratte, Sumatra's Westkust, Ternaten en Timor., 146
      - Extract-Resolutiën van het Comité, afgegeven aan het Departement van Huishoudelijk Bestuur., 1796 maart 31 - 1800 mei 1.; 147; 1 deel.
      - Missiven van de Commissaris over de Kaap de Goede Hoop, Abraham Josias Sluysken aan bewindhebber uit de XVII gecommiteerd tot de correspondentie met Commissarissen-Generaal en aan het Departement van Huishoudelijk Bestuur uit het Comité. Met bijlagen., 1794 april 14 - 1796 mei 5.; 148-152; 5 banden.
        De missiven van 1794 april 14 met bijlagen moet nog door het vorig bestuur zijn ontvangen, doch werd niet bij de rest der Kaapse papieren, overgekomen 1794, ingebonden.
        Zie ook Oorlog, portef. 35, 19 dec. 1796 met origineel van de capitulatie op 16 sept. 1795
        - Deel I, met bijlagen. 1794 april 14 - 1794 juni 28., 148
          De missive van 1794 april 14 met bijlagen moet nog door het vorig bestuur zijn ontvangen, doch werd niet bij de rest der Kaapse papieren, overgekomen in 1794, ingebonden.
        - Deel II, met bijlagen. 1794 oktober 24 - 1796 mei 5., 149
        - Deel III, stukken betreffende het gebeurde te Graaff Reinet. 1793-1795., 150
        - Deel IV, verbaal van A.J. Sluysken. Met bijlagen. 1795., 151
          Vgl. inv.nr. 152A.
        - Specificatie en grootboek krijgscommissarissen Kaap., 152
      - Inventarissen van de overgave der Kaap de Goede Hoop in 1795. Bijlage bij de missive van Sluyskens aan de Heren XVII., 1795 november 12.; 152A; 1 deel.
        Gelijk aan de bijlagen van OIC 151.
        Met de verkeerden rugtitel. Door de Mist naar de Kaap medegenomen.
    - Departement van Commercie en Equipage., c
      Zie ook inv.nr. 218. Zie ook toegang 2.01.27.02 Raad Amerikaanse Bezittingen, inv.nrs. 144-147
      - Minuut-notulen van het Departement van Commercie en Equipage.Met bijlagen (minuten en originelen)., 1799 januari 2 - 1800 mei 14.; 153; 1 band.
      - Register van het Departement van Commercie en Equipage. Met copie-bijlagen., 1796 maart 18 - 1800 mei 1800.; 154-157; 4 delen.
        - 1796 maart 18 - 1796 december 30., 154
        - 1797 januari 2 - 1797 december 29., 155
        - 1798 januari 2 - 1798 december 31., 156
        - 1799 januari 2 - 1800 mei 14., 157
      - Extract-Resolutiën van het Comité, afgegeven aan het Departement van Commercie en Equipage., 1796 maart 7 - 1796 maart 7.; 158A-158D; 3 banden
        - 1796 maart 7 - 1796 december 22., 158A
        - 1797 januari 12 - 1797 december 28., 158B
        - 1798 januari 4 - 1800 april 24., 158C
        - Extract-secrete resolutie van het Comité, afgegeven aan het Departement van Commercie en Equipage., 1796 september 22 - 1800 mei 5., 158D; 1 omslag.
      - Ingekomen missiven van gedupeerden van het Comité op de buitenkantoren, correspondenten van het Comité, particulieren in de Bataafse Republiek en verdere landen van Europa aan het Departement van Commercie en Equipage. Met bijlagen., 1796 maart 5 - 1800 mei 16.; 159-162; 4 pakken.
        - 1796 maart 5 - 1796 december 31., 159
        - 1797 januari 19 - 1797 december 29., 160
        - 1798 januari 19 - 1798 december 31., 161
        - 1799 januari 6 - 1800 mei 16., 162
    - Departement van Financiën., d
      - Minuut-notulen van het Departement van Financiën. Met bijlagen., 1796 mei 24 - 1800 mei 9.; 163-166; 2 delen, 2 banden.
        - 1796 mei 24 - 1797 december 29., 163-164
          - Notulen 1, 163
          - Notulen 2, 164
        - 1798 januari 2 - 1800 mei 9., 165-166
          - Bijlage 1, 165
            Nos. 1-114; 1-131
          - Bijlage 2, 166
            Nos. 1-166; 1-147; 1-27
      - Register van notulen van het Departement van Financiën., 1796 mei 24 - 1800 mei 9.; 167; 1 deel.
      - Index op het register van de notulen van het Departement van Financiën., 1796 mei 24 - 1800 mei 9.; 168; 1 deel.
        Index verwijst naar datum resolutie en paginanummer.
        De aangehaalde bladzijden zijn die van het net-exemplaar der notulen (nr. 167).
      - Minuut-secrete en extraordinaris secrete notulen van het Departement van Financiën .Gedeeltelijk met bijlagen., 1796 juni 11 - 1800 mei 9.; 169; 1 deel.
      - Registers van commissarialen door het Comité opgedragen aan het Departement van Financiën en door het Departement aan zijn leden, met aantekening van de datums der daarop uitgebrachte rapporten., 1796 maart 2 - 1800 mei 9.; 170; 3 katerns.
        Vergelijk inv.nr. 23-24: Index op de commissarialen van het (gehele) OI Comité.
      - Copieboek van afgaande missiven van het Departement van Financiën., 1796 mei 26 - 1800 april 28.; 171; 1 deel.
        Met klapper op de geadresseerden
      - Extract-Resolutiën van het Comité, afgegeven aan het Departement van Financiën. tot., 1796 maart 10 - 1800 mei 15.; 172-173; 2 banden.
        - 1796 maart 10 - 1797 december 28., 172
        - 1798 januari 4 - 1799 december 30., 173
      - Extract-secrete resolutiën van het Comité, afgegeven aan het Departement van Financiën en enige andere bij dat Departement ingekomen secrete stukken. Gedeeltelijk met bijlagen., 1796 mei 30 - 1800 mei 1.; 174; 1 pak.
      - Stukken rakende de nalatenschap van Christiaan Dussen., 1798 februari 17 - 1798 juni 22.; 174A; 19 stukken.
      - Stukken rakende de nalatenschap van Jean Gosset., 1798 mei 30 - 1798 juni 22.; 174B; 6 stukken.
      - Acten van borgtocht door verschillende personen ten behoeve van het Comité gepasseerd., 1797 juli 18 - 1799 juli 11.; ---; 13 stukken.
        Ontbreekt. Voorheen inv.nr.: 174C
  - Bijzondere Commissiën., B
    - Gecommitteerden ten comptoire Middelburg., a
      Zie ook inv.nrs. 210-227
      - Notulen van gecommitteerden ten comptoire Middelburg., 1796 maart 31 - 1799 september 30.; 175-177; 3 delen, 1 katern (bij nr. 177).
        Met klapper.
        - 1796 maart 31 - 1796 december 29., 175
        - 1797 januari 3 - 1797 december 29., 176
        - 1798 januari 2 - 1799 september 30., 177
      - Minuut-secrete notulen van gecommitteerden ter comptoire Middelburg., 1796 oktober 24 - 1800 maart 31.; 178; 1 omslag [met losse stukken].
      - Secrete notulen van gecommitteerden ter comptoire Middelburg., 1796 oktober 24 - 1800 maart 31.; ---
        Zie archief Raad der Aziatische Bezittingen, nummer toegang 2.01.27.02, inv. nr. 213.
      - Copieboek van afgaande missiven van gecommitteerden ten comptoire Middelburg., 1799 januari 6 - 1800 mei 10.; ---
        Zie archief Raad der Aziatische Bezittingen, nummer toegang 2.01.27.02, inv. nr. 214.
      - Minuut-secrete uitgaande missiven van gecommitteerden ten comptoire Middelburg aan het Comité en aan het Departement van Commercie en Equipage uit het Comité., 1797 juli 31 - 1800 april 4.; 179; 2 stukken [in portefeille].
      - Ingekomen missiven van het Comité en van het Departement van Commercie en Equipage, aan zijn gecommitteerden ten comptoire Middelburg., 1797 december 29 - 1799 december 13.; 180; 1 band.
      - Copie-resolutiën van het Comité .Met copie-bijlagen., 1796 maart 1 - 1800 mei 15.; 181-184; 4 delen.
        Ingedeeld bij Gecomm. ten comptoire Middelburg. Waaròm, blijkt niet uit de stukken zelf; zie ook inv.nrs. 11-15.
        - 1796 maart 1 - 1796 december 29., 181
        - 1797 januari 3 - 1797 december 28., 182
        - 1798 januari 4 - 1798 december 31., 183
        - 1799 januari 3 - 1800 mei 15., 184
      - Secrete missiven van het Comité en van het Departement van Commercie en Equipage uit het Comité, aan gecommitteerden ter comptoire Middelburg., 1796 oktober 21 - 1800 maart 17.; ---
        Zie archief Raad der Aziatische Bezittingen, nummer toegang 2.01.27.02, inv. nr. 215.
      - Missiven, van diverse plaatsen aan gecommitteerden ten comptoire Middelburg., 1796 maart 4 - 1800 maart 27.; ---
        Zie archief Raad der Aziatische Bezittingen, nummer toegang 2.01.27.02, inv. nr. 216.
      - Stukken, opgemaakt in het Departement van Koopmanschappen van gecommitteerden ter comptoire Middelburg., 1796 maart 5 - 1799 december 31; 185; 1 band.
        Gecommitteerden ter comptoire Middelburg verdeelden zich in de drie Departementen van Koopmanschappen, Equipage en Financiën.
      - Stukken ontvangen of opgemaakt in het Departement van Financiën van gecommitteerden ter comptoire Middelburg., 1797 februari 28 - 1800 april 10.; 186; 25 stukken.
    - Gecommitteerden tot de retourschepen in Portugal., b
      In februari 1795 liep "de Phoeniciër" te Lissabon, in oktober 1795 "de Standvastigheid", "Noord Holland" en "Ceylon", te Setubal binnen. Nadat de schepen langen tijd in deze havens waren blijven liggen, werden zij met hunne ladingen in Portugal voor rekening van het Comité verkocht.
      - Papieren ontvangen door de gezagvoerders der retourschepen "de Phoeniciër", "de Standvastigheid", "Noord Holland" en "Ceylon" bij hun vertrek uit patria van Batavia en van de Kaap de Goede Hoop, of opgemaakt tijdens de reis tot in de havens van Portugal., 1787 september 10 - 1795 oktober 4.; 187; 1 pak.
      - Papieren rakende het verblijf der retourschepen "de Phoeniciër", "de Standvastigheid", "Noord Holland" en "Ceylon" in Portugeesche havens en de verkoop van schepen en lading., 1795 februari 1 - 1799 september 26.; 188; 1 pak.
    - Gecommitteerden tot de retourschepen in Noorwegen., c
      Zie ook inv.nr. 219.
      - Diverse stukken retourschepen in Noorwegen, 189
        - Plan van operatie voor de schepen in Noorwegen en Poincten van instructie voor de gecommitteerden., 189a; 1 stuk in portefeuille.
        - Substantieel verbaal van het voorgevallene tussen gecommitteerden van de Commissie tot de Buitenlandse Zaken van de Nationale Vergadering en de burgers Wiselius en von Liebherr als gecommitteerden van het Comité tot den O.I. Handel en Bezittingen tot de retourschepen in Noorwegen, met bijbehorende stukken., 1796 april 20 - 1796 augustus 4., 189b; 1 omslag (5 stukken).
    - Gecommitteerden tot de Indische Expeditiën., d
      - Stukken, opgemaakt door of ontvangen bij gecommitteerden tot de Indische Expeditiën., 1796 oktober 17 - 1800 mei 14.; 190-191; 2 pakken.
        - 1796 oktober 17 - 1798 december 22., 190
        - 1799 januari 5 - 1800 mei 14., 191
      - Stukken betreffende de theehandel, 192A-192H, ---
        - Brief van het Comité aan de Nationale Vergadering rakende het request van Willem van Brienen en Zoon nopens de thee-handel.1796 juni 9., 192A; 1 stuk.
        - Substantieel verbaal van de conferentiën gehouden in den Haag tussen de leden van de Commissie tot de Buitenlandse betrekkingen uit de Nationale Vergadering en de burgers Liebherr en van Groll als leden der Commissie uit het Comité tot de directe vaart en handel op China.1796 augustus 24 - 1796 september 1., 192B; 1 lias en 1 stuk.
        - Contracten met verschillende firma's betreffende de theehandel.1797 februari 23 - 1800 april 30., 192C; 1 pak (15 stukken).
        - Copie-memorie van het Comité aan het Uitvoerend Bewind der Bataafse Republiek over de theehandel. Met copie-bijlage.1799 februari 11., 192D; 2 stukken.
        - Publicatie van het Uitvoerend Bewind nopens de theehandel (gedrukt).1799 december 30., 192E; 1 stuk.
        - "Certificaten" betreffende de uitwisseling van zeven Nederlandse krijgsgevangenen, opgemaakt door de Engelse commissie terzake. Authentieke copieën in het Engels.1800 februari 17 en 18., 192F; 1 katern
          Zie notulen OIC, 21 april 1800 ("authentieke copieën ter secretarie gedeponeerd.
        - Besluiten van de minister van Koophandel en Koloniën betreffende de theehandel.1809 juli 10 en augustus 17., 192G; 2 stukken
        - Uitgaande brieven van de Chinese Commissie van de VOC aan Gouverneur-Generaal en Raden te Batavia en aan de supercarga en Commercieraad te Kanton. Minuten. Met bijlagen.1794 augustus 30 - 1795 februari 13., 192H; 1 katern
          In de oorspronkelijke inventaris worden ook 4 stukken genoemd. Die ontbreken nu. Stuk zou eigenlijk opgenomen moeten worden bij archief VOC 1.04.02.
        - Request van kooplieden aan de Eerste Kamer van het Vertegenwoordigend Lichaam van het Bataafse Volk nopens de theehandel (gedrukt).1799., ---; 1 stuk.
          Oud nummer: 192. Ontbreekt
      - Minuut-missives van de gecommitteerden tot de directe vaart en handel op China van het O.I. Comité aan Gouverneur-Generaal en Raden en aan de Supercarga's en Commissieraad te Canton., 1796 juli 12 - 1800 mei 5.; 192; 1 band.
        Voormalig 192A
      - Missives van Commissarissen, Genaraal, Gouverneur-Generaal en Raden en Supercarga's en Commercieraad te Canton, aan den eerste Advocaat der compagnie en aan gecommitteerden uit de Heren XVII en uit het Comité tot de directe vaart en handel op China. Met bijlagen., 1793 november 29 - 1798 december 31.; 193-198; 6 banden.
        - 1793 november 29., 193
        - 1794 februari 20 - 1794 december 12., 194
        - 1794 september 25 - 1795 januari 20., 195
        - 1795 januari 16 - 1796 juni 7., 196
        - 1796 december 31 - 1798 januari 21., 197
        - 1798 januari 26 - 1798 december 31., 198
    - Secrete Commissie., e
      - Stukken ingekomen bij de Secrete Commissie., 1796 september 9 - 1798 februari 12.; 199; 1 omslag.
    - Gecommitteerden tot de directe vaart en handel op China., f
      Zie ook inv.nrs. 192A, 192/2, 192/3, 193-198 en 228.
      - Notulen (gedeeltelijk minuut) van de gecommitteerden tot de directe vaart en handel op China, met bijlagen (minuut en copie rapporten aan het Comité, origineel ingekomen en enige copie uitgaande brieven)., 1796 juli 18 - 1799 november 25.; 200A-200E; 5 omslagen.
        De rapporten aan het Comité lopen verder door dan de notulen en wel tot 1800 maart 31.
        - Notulen 1796-1799, 200A
        - Kopie missives, 200B
        - Rekesten commissorialen en rapporten China, 200C
        - Ingekomen stukken, 200D
        - Concept kopie-ordonnanties en kwitanties, 200E
    - Ambtenaren., g
      - Extract-gemene en secrete resolutiën van het Comité en zijn Departementen, afgegeven aan de opper-boekhouder., 1796 maart 2 - 1800 mei 8.; 201
      - Lijsten van werklieden die de verklaring hebben afgelegd (of geweigerd) van afkeer van het Stadhouderschap en erkenning van de volks-souvereiniteit, alsmede van hen, die zijn aangebleven en afgedankt., 1796 - 1797.; 201A; 1 pak.
        Zie Schutte 1974 p. 127 en noot 62 aldaar.
- Nagekomen stukken., IV
  Overgenomen uit het Koloniaal Archief van de 1e Afdeling (zie concordans).
  - Resolutiën en Bijlagen., A
    Zie ook inv.nrs. 1-15.
    - Copie-resolutiën van het Comité., 1796 maart 1 - 1800 mei 15.; 202-207; 6 delen.
      Met bijlagen in afschrift.
      De bijlagen zijn incompleet. Vgl. OIC 11-15 (p.1).
      - 1796 maart 1 - 1796 juli 14., 202
      - 1796 juli 14 - 1797 februari 28., 203
      - 1797 maart 6 - 1797 december 28., 204
      - 1798 januari 4 - 1798 december 31., 205
      - 1799 januari 3 - 1799 december 27., 206
      - 1800 januari 6 - 1800 mei 15., 207
    - Drie stukken:, 208A-208C
      - Verbaal van de overgave van de Kaap de Goede Hoop aan de Engelsen, door P.W. Marnitz. Met bijbehorende missive., 1796 november 21., 208A; 1 omslag [22 vellen en stukken].
        Brief gemerkt "BN 12"
        Brief met aantekening in dorso betreffende rondzending 27 april - 9 aug. 1797, via Pijman, van Goesvelt, -----, Rambonnet en Kuffeler
      - Missive van enige Kaapse burgers aan het Genootschap voor Een-en Ondeelbaarheid te Amsterdam., 1798 februari 20., 208B; 1 stuk [9 losse vellen].
        Zie Schutte 1974 p. 211
        Brief gemerkt in dorso "BN 14"
      - Stukken, betreffende de geheime correspondentie met Wegener en Prediger., 1798 oktober 29 - 1799 februari 28., 208C; 5 stukken.
        C.H. Wegener en C.J. Prediger, zie: Schutte 1974, p. 163-171
  - Departement tot het Huishoudelijk Bestuur in Indië en de Kaap., B
    Zie ook inv.nrs.139-152A.